【裁判字號】    89,易,1561
【裁判日期】    890824
【裁判案由】    竊盜
【裁判全文】
臺灣板橋地方法院刑事判決                        八十九年度易字第一五六一號
    公  訴  人  臺灣板橋地方法院檢察署檢察官
    被      告  丙○○
右列被告因竊盜案件，經檢察官提起公訴（八十九年度偵字第五０一九號），本院判
決如左：
    主  文
丙○○攜帶兇器竊盜，處有期徒刑柒月。
扣案之螺絲起子壹支沒收。
    事  實
一、丙○○意圖為自己不法之所有，於民國八十九年二月二十八日十二時許，在台北
    縣泰山鄉○○路義學國中前，以其所有客觀上對他人生命、身體造成危險可供兇
    器使用之螺絲起子一支，竊取甲○○所有本田廠牌、顏色紅色、引擎號碼ＤＩ５
    Ｂ７ˍ0000000號、車號ＨＯˍ五０八三號自用小客車一部及置於車內之
    太陽眼鏡二副（約值市價新台幣一萬一千元）、零錢新台幣二、三百元，得手後
    將原車牌丟棄，而懸掛其所有車號Ｃ二ˍ四六二二號車牌供己使用。嗣於同年三
    月五日晚上十時五十分許，丙○○駕駛該車行經台北市萬華區○○○路與西園路
    口，為警查獲，並扣得其所有供竊盜所用之螺絲起子一支。
二、案經台北市政府警察局萬華分局報請台灣板橋地方法院檢察署檢察官偵查起訴。
    理  由
一、訊據被告丙○○固坦承竊取前開ＨＯˍ五０八三號自用小客車供己使用之事實，
    惟辯稱：其係在被查獲之三天前（即八十九年三月二日），在新莊市○○街旁大
    水溝，見該車未上鎖，而將該車開走供己使用，其未使用螺絲起子竊盜，且該車
    其開走時即有毀損，非其所撞壞云云。惟查：（一）系爭ＨＯˍ五０八三號自用
    小客車，係甲○○所有，於八十九年二月二十八日十二時許，在台北縣泰山鄉○
    ○路義學國中前失竊，此據被害人甲○○警訊中指證在卷，並有台北市政府警察
    局萬華分局車輛協尋（尋獲）通報單、台北縣警察局車輛失竊證明單、車輛竊盜
    、車牌失竊資料個別查詢報表ˍ查詢車輛認可資料、車輛車牌失竊作業ˍ查獲車
    輛認可資料、贓物認領保管收據等各一件附卷可稽。（二）被告聲請傳訊之證人
    乙○○本院審理中結證稱：其曾見被告開一部紅色本田廠牌之自用小客車，大約
    有五天之時間，且其看見該車時，該車好好的，並無毀損之情形。查證人乙○○
    所見被告駕駛之紅色本田廠牌之自用小客車，即係被告竊自被害人甲○○之車輛
    ，此為被告所是認，依乙○○所言，其曾見被告駕駛該車約有五天之時間，則自
    被告於八十九年三月五日為警查獲日往前推算，適與被害人甲○○指訴之失竊日
    期八十九年二月二十八日中午十二時許相符，且乙○○見被告駕駛該車時，該車
    完好未有毀損之情形，是故被告辯稱其係被查獲之三天前即八十九年三月二日，
    在新莊市○○街旁大水溝所偷竊及其開走該車時，該車已有毀損等情，顯係卸責
    之詞，不足採信。（三）又查，被告於警局初訊中供稱：其係利用扣案之螺絲起
    子為工具偷竊系爭車輛（見八十九年度偵字第五０一九號偵查卷第九頁），並有
    螺絲起子一支扣案可資佐證，被告本院審理中翻異前供，辯稱其係利用該車未上
    鎖之際竊取該車，顯係避重就輕之詞，亦非可採信。本件事證明確，被告犯行洵
    堪認定，應依法論科。
二、核被告所為，係犯刑法第三百二十一條第一項第三款之攜帶兇器竊盜罪。爰審酌
    被告之品性、犯罪之動機、目的、手段、被害人所受損害程度及被告犯罪後坦承
    部分犯行之態度等一切情狀，量處如主文所示之刑示懲。
三、扣案之螺絲起子一支，係被告所有供犯罪所用之物，業據被告警訊供明在卷，依
    刑法第三十八條第一項第二款宣告沒收。
據上論斷，應依刑事訴訟法第二百九十九條第一項前段，刑法第三百二十一條第一項
第三款、第三十八條第一項第二款，判決如主文。
本案經檢察官鄧媛到庭執行職務
中    華    民    國      八十九      年      八      月    二十四  日
                                      臺灣板橋地方法院刑事第一庭
                                          法  官  毛崑山
右正本證明與原本無異。
如不服本判決，應於判決送達後十日內，向本院提出上訴狀。
                                          書記官  章宏萱
中    華    民    國      八十九      年      八      月    二十五    日


司法院資訊處製作；財團法人民間司法改革基金會備份。
